臺灣高雄地方法院民事判決　　　　　 110年度雄簡字第2308號
原　　　告　朱紋杞　
被　　　告　林一　　
訴訟代理人　林謙　　
上列當事人間請求損害賠償事件，原告提起刑事附帶民事訴訟，
，經本院刑事庭移送前來（110 年度簡附民字第172 號），本院
於民國111 年2 月15日言詞辯論終結，判決如下：
    主      文
被告應給付原告新臺幣伍萬元，及自民國一一○年七月十一日起
至清償日止，按週年利率百分之五計算之利息。
原告其餘之訴駁回。
本判決第一項得假執行。但被告以新臺幣伍萬元為原告預供擔保
，得免為假執行。
    事實及理由 
一、原告主張：被告於民國109 年11月17日7 時20分許，在高雄
    市○○區○○○路000 號5 之水情中心旁公園處，因原告持
    續站在機車上之行為而發生爭吵，竟基於傷害之犯意，毆打
    原告頭部，致其受有頭部損傷、左耳耳鳴等之傷害（下稱系
    爭傷害），原告因系爭傷害受有不能工作之薪資損失新臺幣
    （下同）26,880元、另請求精神慰撫金173,120 元，爰依侵
    權行為之法律關係提起本件訴訟等語。並聲明：被告應給付
    原告200,000 元，及自起訴狀繕本送達被告之翌日起至清償
    日止，按週年利率5 ％計算之利息。
二、被告則以：伊僅與原告發生推擠，並未打原告，原告並未受
    有系爭傷害。原告未提出工作證明、請假證明及薪資證明等
    證據證明系爭傷害當時確實受雇於人，顯見原告本無工作，
    請求不存在之薪資損害顯不合理。另原告請求精神慰撫金過
    高，且均未提出相關證據以佐，其十年前舊傷與系爭傷害無
    因果關係等語置辯。並聲明：原告之訴駁回。
三、本院得心證之理由：
    按因故意或過失、不法侵害他人之權利者，負損害賠償責任
    ，民法第184 條第1 項前段定有明文。經查，被告上開行為
    涉嫌傷害案件，業經本院刑事庭以110 年度簡字第1870號刑
    事簡易判決被告犯傷害罪，處拘役參拾日，如易科罰金，以
    壹仟元折算壹日，並經本院調閱卷宗查核屬實，被告雖以前
    詞置辯，惟依上開判決認定：「原告因被告傷害行為而受有
    系爭傷害一情，有高雄市立聯合醫院診斷證明書在卷可佐（
    見偵字卷第27頁），其上記載原告於109 年11月17日8 時18
    分入急診診療，此與雙方發生衝突之時間相近，且被告傷害
    原告之部位亦集中於頭部，亦足認原告確實因被告之傷害行
    為而受有系爭傷害等傷勢」，堪認原告主張之事實為真正，
    是原告依侵權行為之法律關係，請求被告負擔損害賠償責任
    ，洵屬有據。茲就原告請求被告賠償損害項目及金額是否有
    理，論述如下：
  ㈠薪資損失部分：
    按當事人主張有利於己之事實者，就其事實有舉證之責任，
    民事訴訟法第277 條前段有明文規定。又損害賠償之債，以
    有損害之發生及有責任原因之事實，並二者之間，有相當因
    果關係為成立要件。故原告所主張損害賠償之債，如不合於
    此項成立要件者，即難謂有損害賠償請求權存在（最高法院
    48年台上字第481 號判例要旨可資參照）。經查，原告雖主
    張其因系爭傷害而無法工作受有不能工作之薪資損失26,880
    元云云，然為被告所否認，並執前詞拒絕給付，而原告均未
    提出證據證明其受有何薪資上之損失，故此部分之請求，為
    無理由，應予駁回。
  ㈡精神慰撫金部分：
    按不法侵害他人之身體、健康、名譽、自由、信用、隱私、
    貞操，或不法侵害其他人格法益而情節重大者，被害人雖非
    財產上之損害，亦得請求賠償相當之金額，民法第195 條第
    1 項前段定有明文。又慰撫金之多寡，應斟酌雙方之身份、
    地位、資力與加害程度，及其他各種情形核定相當之數額，
    該金額是否相當，自應依實際加害情形與被害人所受之痛苦
    及雙方之身份、地位、經濟狀況等關係決定之（最高法院51
    年度台上字第223 號判例意旨參照）。經查，被告上開行為
    致原告受有系爭傷害已如前述，是原告受有身體及精神上痛
    苦，堪可認定，原告依上開規定請求被告賠償慰撫金，自屬
    有據。本院審酌原告高中肄業、目前從事保全、每月薪資月
    34,000元；被告為大專畢業、現已退休等兩造之學歷、職業
    及稅務電子匣門財產所得調件明細表所顯示之資力，暨原告
    所受傷勢及復原情形，被告傷害情節手段等一切情狀，認原
    告請求173,120 元之慰撫金，尚嫌過高，應以50,000元為適
    當。
六、綜上所述，原告基於侵權行為損害賠償之法律關係，請求被
    告給付50,000元，及自起訴狀繕本送達翌日即110 年7 月11
    日（附民卷第11頁）起至清償日止，按週年利率5%計算之利
    息，即屬正當，應予准許，逾此範圍之請求，為無理由，應
    予駁回。
七、本件原告勝訴部分，係就民事訴訟法第427條第1項訴訟適用
    簡易程序所為被告敗訴之判決，爰依同法第389條第1 項第3
    款規定，依職權宣告假執行，並由本院依民事訴訟法第 392
    條第2 項之規定，依職權宣告被告為原告預供擔保，得免為
    假執行。至原告敗訴部分，其假執行之聲請失所附麗，應予
    駁回。
八、本件損害賠償事件乃刑事附帶民事訴訟，由刑事庭移送前來
    ，迄本院言詞辯論終結為止，當事人並無任何裁判費或其他
    訴訟費用之支出，自無諭知訴訟費用負擔之必要，併此指明
    。
中    華    民    國   111    年    2     月    25    日
                  高雄簡易庭    法  官  張茹棻
以上正本係照原本作成。
如不服本判決，應於送達後20日內，向本院提出上訴狀並表明上
訴理由，如於本判決宣示後送達前提起上訴者，應於判決送達後
20日內補提上訴理由書（須附繕本）。
中    華    民    國   111    年    2     月    25    日
                                書記官  黃振祐